hr-HR: Način pričvršćivanja na tlo: Ravna baza; Klinovi; Gumena baza; Sidro s vrećom pijeska; Šiljci; Baza s utegom; Ostalo
da: Fastgørelsesmetode for jordforbindelse: Flad base; Pløkker; Gummibase; Sandsæksanker; Pigge; Vægtet base; Andet
pt-BR: Método de fixação ao solo: Base plana; Pinos de fixação; Base de borracha; Âncora com saco de areia; Estacas; Base com peso; Outro
sv: Metod för infästning i mark: Platt bas; Markpinnar; Gummibas; Sandsäcksankare; Markspikar; Viktad bas; Övrigt
fi: Kiinnitysmenetelmä maahan: Tasainen jalka; Kiilat; Kumijalka; Hiekkasäkkiankkuri; Piikit; Painotettu jalka; Muu
ru: Способ крепления к земле: Плоское основание; Колышки; Резиновое основание; Якорь из мешка с песком; Шипы; Утяжеленное основание; Другое
sk-SK: Spôsob upevnenia k zemi: Plochá základňa; Kolíky; Gumená základňa; Kotva s vrecom s pieskom; Hroty; Zaťažená základňa; Iné
nl: Grondbevestigingsmethode: Platte basis; Haringen; Rubberen basis; Zandzak-anker; Spikes; Verzwaarde basis; Overig
bg-BG: Метод за закрепване към земята: Плоска основа; Колчета; Гумена основа; Торба с пясък за тежест; Шипове; Основа с тежест; Други
th: วิธีการยึดกับพื้นดิน: ฐานแบน; หมุด; ฐานยาง; สมอบกกระสอบทราย; เดือย; ฐานถ่วงน้ำหนัก; อื่นๆ
en: Ground attachment method: Flat base; Pegs; Rubber base; Sandbag anchor; Spikes; Weighted base; Other
fr: Méthode de fixation au sol: Base plate; Piquets; Base en caoutchouc; Ancrage par sac de sable; Pointes; Base lestée; Autre
de: Bodenbefestigungsmethode: Flache Basis; Heringe; Gummibasis; Sandsack-Anker; Spikes; Beschwerte Basis; Sonstige
tr: Zemine sabitleme yöntemi: Düz taban; Kazıklar; Kauçuk taban; Kum torbası ankrajı; Çiviler; Ağırlıklı taban; Diğer
es: Método de sujeción al suelo: Base plana; Estacas; Base de goma; Anclaje con saco de arena; Púas; Base con peso; Otro
hu: Talajhoz rögzítés módja: Lapos talp; Cövekek; Gumi talp; Homokzsák-horgony; Tüskék; Súlyozott talp; Egyéb
zh-CN: 地面固定方式: 平底; 地钉; 橡胶底座; 沙袋锚固; 尖钉; 配重底座; 其他
it: Metodo di fissaggio a terra: Base piatta; Picchetti; Base in gomma; Ancoraggio a sacco di sabbia; Punte; Base zavorrata; Altro
ro-RO: Metoda de ancorare la sol: Bază plată; Țăruși; Bază de cauciuc; Ancoră tip sac de nisip; Țepi/Crampoane; Bază lestată; Altele
nb: Festemetode for bakke: Flat bunn; Plugger; Gummibunn; Sandsekkanker; Pigger; Vektet base; Annet
zh-TW: 地面固定方式: 平底座; 營釘; 橡膠底座; 沙袋錨; 地釘; 加重底座; 其他
cs: Způsob upevnění k podkladu: Plochá základna; Kolíky; Gumová základna; Kotvení pytli s pískem; Hroty; Zatížená základna; Ostatní
el: Τρόπος στερέωσης στο έδαφος: Επίπεδη βάση; Πασαλάκια; Βάση από καουτσούκ; Άγκυρα με σάκο άμμου; Καρφιά; Βάση με βάρος; Άλλο
pl: Metoda mocowania do podłoża: Płaska podstawa; Śledzie; Gumowa podstawa; Kotwa z workiem z piaskiem; Kolce; Obciążona podstawa; Inne
vi: Phương pháp cố định xuống đất: Đế phẳng; Cọc; Đế cao su; Neo bao cát; Đinh nhọn; Đế nặng; Khác
pt-PT: Método de fixação ao solo: Base plana; Estacas; Base de borracha; Âncora de saco de areia; Espigões; Base com peso; Outro
lt-LT: Sukibimo su žemės paviršiumi būdas: Plokščias pagrindas; Kuoliukai; Guminis pagrindas; Smėlio maišo inkaras; Spygliai; Pasunkintas pagrindas; Kita
ko: 접지 방식: 평면 베이스; 페그; 고무 베이스; 모래주머니 앵커; 스파이크; 웨이트 베이스; 기타
ja: グラウンドアタッチメント方法: フラットベース; ペグ; ラバーベース; サンドバッグアンカー; スパイク; ウェイト付きベース; その他
sl-SI: Način pritrditve v tla: Ravno dno; Klini; Gumijasto dno; Sidro z vrečo peska; Konice; Obtežena osnova; Drugo